臺灣高等法院刑事裁定
109年度抗字第237號
抗  告  人  
即  受刑人  鍾松發

                    住苗栗縣○○鄉○○村0鄰○○○○      000號

上列抗告人即受刑人因聲請定其應執行刑案件，不服臺灣新北地
方法院108年度聲字第1821號，中華民國109年1月21日裁定，提
起抗告，本院裁定如下：
　　主  文
抗告駁回。
    理  由
一、按裁判確定前犯數罪者，併合處罰之；數罪併罰，有二裁判
    以上者，依刑法第51條之規定，定其應執行之刑；宣告多數
    有期徒刑者，於各刑中之最長期以上，各刑合併之刑期以下
    ，定其刑期，但不得逾30年，刑法第50條第1項前段、第
    53條、第51條第5款分別定有明文。次按法律上屬於自由裁
    量事項，尚非概無法律性之拘束，在法律上有其外部界限及
    內部界限。前者法律之具體規定，使法院得以具體選擇為適
    當裁判，此為自由裁量之外部界限。後者法院為自由裁量時
    ，應考量法律之目的，法律秩序之理念所在，此為自由裁量
    之內部界限。法院為裁判時，兩者均不得有所踰越（最高法
    院92年度台非字第187號判決意旨參照）。又對於定應執行
    刑之案件，法院所為刑之酌定，本屬實體法上賦予法院依個
    案自由裁量之職權，如所為裁量未逾法定範圍（即各刑中之
    最長期以上、各刑合併之刑期以下之法定範圍內），且無濫
    權情形，即無違法可言（最高法院101年度台抗字第463 號
    裁定意旨參照）。
二、經查，本件抗告人即受刑人鍾松發（下稱抗告人）因竊盜等
    罪，經原審法院分別判處如附表所示之刑確定在案，而如附
    表編號2至7所示之罪，係在附表編號1所示之罪判決確定日
    （105年11月16日）前所犯。檢察官聲請依刑法第53條、第5
    1條第5款就附表所示之罪定應執行刑，自屬正當，本件考量
    抗告人犯罪情節、行為次數，對於抗告人所犯數罪為整體非
    難評價及刑法量刑公平正義理念之內部限制，復權衡審酌抗
    告人之責任與整體刑法目的及相關刑事政策，認原裁定所定
    應執行刑有期徒刑5年，併科罰金新臺幣63萬元，罰金如易
    服勞役，以新臺幣3千元折算1日，係在各宣告刑之最長期（
    1年2月，併科罰金新臺幣54萬元）以上，各刑合併之刑期（
    6年9月，併科罰金新臺幣78萬7,350元）以下，況抗告人所
    犯附表編號3至5之罪，曾經原審法院以105年度訴字第269號
    判決定應執行有期徒刑2年6月，併科罰金新臺幣60萬元，罰
    金如易服勞役，以新臺幣3千元折算1日，有原審法院105年
    度訴字第269號判決可稽，原審定應執行刑為有期徒刑5年，
    併科罰金新臺幣63萬元，罰金如易服勞役，以新臺幣3千元
    折算1日，合於刑法第51條第5款規定所定之外部界限及內部
    性界限，復無違反比例、平等諸原則之裁量權濫用情形，應
    屬妥適。抗告意旨略以：按法院就裁量權之行使，除不得逾
    越法律規定範圍之外部界限外，尚應受比例原則、公平正義
    原則之規定拘束，謹守法律秩序之理念，體察法律之規範目
    的，使其結果實質正當，合於裁量之內部性界限，俾與立法
    本旨相契合，亦即必須符合所適用法律授權目的，並受法律
    秩序理念、法律感情及慣例等所規範；且現階段之刑事政策
    ，非祇在實現以往應報主義之觀念，尤重在教化之功能（本
    院98年度抗字第634號裁定意旨參照），參照臺中地方法院9
    8年易字2067號判決、最高法院98年台上字6192號判決、基
    隆地方法院96年易字538號，均大幅減少受刑人罪刑，且抗
    告人均坦承犯罪，請給予抗告人自新的機會，予以從輕從新
    裁定，使抗告人能有機會陪伴年邁之母親云云。抗告意旨徒
    憑己意，泛詞漫指原裁定定應執行刑過重而有違法、失當之
    處，其抗告為無理由，應予駁回。
三、據上論結，應依刑事訴訟法第412條，裁定如主文。
中    華    民    國   109    年    2     月     27   日
                  刑事第九庭    審判長法  官   潘翠雪  
                                      法  官   葉力旗 
                                      法  官   陳俞婷
以上正本證明與原本無異。
如不服本裁定，應於收受送達後五日內向本院提出抗告狀。
                                      書記官   陳麗津
　　　　　　　　　　　　　　　　　　　　　
中　　華　　民　　國　 109 　 年　　3 　　月　　 2 　日


附表：
編         號  1 2        3 罪         名    違反森林法 毒品危害防制條例    違反森林法 宣   告   刑  有期徒刑1年1月 併科罰金新台幣 37350元 有期徒刑10月 有期徒刑1月2月 併科罰金新台幣 540000元 犯 罪 日 期  105年2月24日 105年2月23日 104年8月24日至同年8月26日 偵查(自訴)機關年度案號  新竹地檢署105年度偵字第2439號 新竹地檢署105年度毒偵字第920號 新竹地檢署105年度偵緝字第418號  最  後  事實審 法  院    新竹地院    新竹地院    新竹地院  案  號 105年度訴字第261號 105年度易字第613號 105年度訴字第269號  判  決日  期 105年10月28日 105年11月9日 106年9月1日   確定   判決 法  院    新竹地院    新竹地院    新竹地院  案  號 105年度訴字第261號 105年度易字第613號 105年度訴字第269號  判決確定日期 105年11月16日 105年12月12日 106年9月1日 是否得易科罰金        否       否       否 備         註  新竹地檢105年度執字第5827號 新竹地檢106年度執字第161號 新竹地檢106年度執字第4508號（編號3至5經新竹地院以105年度訴字269號判決有期徒刑2年6月，併科罰金新臺幣60萬元） 


編         號  4 5        6 罪         名    違反森林法    違反森林法 毒品危害防制條例 宣   告   刑  有期徒刑1月2月 併科罰金新台幣 210000元 有期徒刑1年 有期徒刑10月  犯 罪 日 期  104年9月底某日 104年9月1日至同年9月3日 105年8月11日凌晨1時許 偵查(自訴)機關年度案號  新竹地檢署105年度偵緝字第418號 新竹地檢署105年度偵緝字第418號 新竹地檢署106年度毒偵字第406號  最  後  事實審 法  院    新竹地院    新竹地院    新竹地院  案  號 105年度訴字第269號 105年度訴字第269號 106年度易字第756號  判  決日  期 106年9月1日 106年9月1日 106年10月27日   確定   判決 法  院    新竹地院    新竹地院    新竹地院  案  號 105年度訴字第269號 105年度訴字第269號 106年度易字第756號  判決確定日期 106年9月1日 106年9月1日 106年10月27日 是否得易科罰金        否       否       否 備         註  新竹地檢106年度執字第4508號（編號3至5經新竹地院以105年度訴字269號判決有期徒刑2年6月，併科罰金新臺幣60萬元）  新竹地檢107年度執字第145號 


編         號  7   罪         名        竊盜   宣   告   刑  有期徒刑8月    犯 罪 日 期  105年7月23日   偵查(自訴)機關年度案號  新竹地檢署105年度偵字第11019號    最  後  事實審 法  院    新竹地院    案  號 106年度易字第574號    判  決日  期 106年10月26日     確定   判決 法  院    新竹地院    案  號 106年度易字第574號    判決確定日期 106年11月20日   是否得易科罰金        否   備         註  新竹地檢106年度執字第5616號